en: Home & Garden > Household Supplies > Household Cleaning Supplies > Household Cleaning Products > Tub & Tile Cleaners: Grout Cleaners; Tile Cleaners; Tub Cleaners
ru: Дом и сад > Хозяйственные товары > Бытовые чистящие средства и инвентарь для уборки > Бытовые чистящие средства > Чистящие средства для ванн и плитки: Средства для чистки межплиточных швов; Чистящие средства для плитки; Чистящие средства для ванн
zh-CN: 家居与园艺 > 家居用品 > 家居清洁用品 > 家居清洁产品 > 浴缸/淋浴/瓷砖清洁剂: 瓷砖缝隙清洁剂; 瓷砖清洁剂; 浴缸清洁剂
da: Hjem og have > Husholdningsartikler > Rengøringsmidler > Rengøringsartikler > Badekar- og fliserengøring: Fugerensere; Fliserengøring; Badekarrengøring
bg-BG: Дом и градина > Битови консумативи > Домакински почистващи консумативи > Домакински почистващи продукти > Препарати за почистване на вани и плочки: Препарати за почистване на фуги; Препарати за почистване на плочки; Препарати за почистване на вани
hr-HR: Dom i vrt > Potrepštine za kućanstvo > Oprema za čišćenje kućanstva > Sredstva za čišćenje kućanstva > Sredstva za čišćenje kada i pločica: Sredstva za čišćenje fuga; Sredstva za čišćenje pločica; Sredstva za čišćenje kade
sv: Hem och trädgård > Hushållsutrustning > Rengöringsutrustning för hushåll > Rengöringsprodukter för hemmet > Badkars- och kakelrengöring: Fogrengöring; Kakelrengöringsmedel; Badkarsrengöringsmedel
vi: Nhà và vườn > Sản phẩm gia dụng > Dụng cụ lau dọn gia dụng > Sản phẩm lau rửa gia dụng > Sản phầm vệ sinh bồn tắm và gạch nhà vệ sinh: Chất tẩy rửa ron gạch; Sản phầm vệ sinh gạch nhà vệ sinh; Sản phầm vệ sinh bồn tắm
es: Casa y jardín > Productos del hogar > Productos de limpieza para el hogar > Productos para limpieza del hogar > Productos de limpieza para baños: Limpiadores de juntas; Limpiadores de azulejos; Limpiadores de bañeras
fr: Maison et jardin > Produits ménagers > Nettoyage maison > Produits de nettoyage pour la maison > Produits nettoyants pour baignoire et carrelage salle de bain: Nettoyants pour joints; Produits nettoyants pour carrelage; Produits nettoyants pour baignoire
pl: Dom i ogród > Artykuły gospodarstwa domowego > Artykuły domowe do sprzątania > Środki czyszczące do gospodarstwa domowego > Środki do czyszczenia wanien i ceramiki: Środki czyszczące do fug; Środki do czyszczenia płytek; Środki do czyszczenia wanien
hu: Otthon és kert > Háztartási kellékek > Háztartási tisztítókellékek > Háztartási tisztítótermékek > Kád- és csempetisztítók: Fugatisztítók; Csempetisztítók; Kádtisztítók
de: Heim & Garten > Haushaltsbedarf > Reinigungsutensilien > Haushaltsreiniger > Wannen- & Kachelreiniger: Fugenreiniger; Kachelreiniger; Wannenreiniger
nb: Hjem og hage > Husholdningsartikler > Rengjøringsmidler for husbruk > Rengjøringsprodukter for hjemmebruk > Badekar- og flisrens: Fugerensere; Flisrens; Badekarrens
tr: Ev ve Bahçe > Ev Sarf Malzemeleri > Ev Temizlik Malzemeleri > Ev Temizlik Ürünleri > Küvet ve Karo Temizleyicileri: Derz Temizleyicileri; Fayans Temizleyicileri; Küvet Temizleyicileri
sk-SK: Dom a záhrada > Potreby pre domácnosť > Čistiace prostriedky pre domácnosť > Čistiace prostriedky pre domácnosť > Čistiace prostriedky na vane a dlaždice: Čistiace prostriedky na škáry; Čistiace prostriedky na dlaždice; Čistiace prostriedky na vane
lt-LT: Namai ir sodas > Namų apyvokos reikmenys > Buitiniai valymo reikmenys > Buitinės valymo priemonės > Vonios ir plytelių valikliai: Skiedinio valikliai; Plytelių valikliai; Vonios valikliai
th: บ้านและสวน > อุปกรณ์ใช้ในบ้าน > อุปกรณ์ทำความสะอาดในบ้าน > ผลิตภัณฑ์ทำความสะอาดบ้าน > สารทำความสะอาดอ่างอาบน้ำและกระเบื้อง: น้ำยาทำความสะอาดร่องยาแนว; น้ำยาทำความสะอาดกระเบื้อง; น้ำยาทำความสะอาดอ่าง
it: Casa e giardino > Forniture domestiche > Articoli pulizia casa > Prodotti pulizia casa > Pulizia vasche e piastrelle: Detergenti per fughe; Detergenti per piastrelle; Detergenti per vasche
ja: ホーム・ガーデン > 日用品 > 掃除用品 > 家庭用洗剤 > お風呂用洗剤: グラウトクリーナー; タイルクリーナー; 浴槽クリーナー
el: Σπίτι & κήπος > Είδη οικιακής χρήσης > Είδη καθαρισμού οικίας > Προϊόντα καθαρισμού οικίας > Καθαριστικά μπανιέρας & πλακιδίων: Καθαριστικά αρμών; Καθαριστικά πλακιδίων; Καθαριστικά μπανιέρας
sl-SI: Dom in vrt > Gospodinjski pripomočki > Gospodinjska čistila > Gospodinjska čistila > Čistila za kopalno kad in ploščice: Čistila za fuge; Čistila za ploščice; Čistila za kopalno kad
ko: 가정/원예 용품 > 생활용품 > 가정용 청소물품 > 가정용 세제 > 욕조/타일 세정제: 줄눈 세척제; 타일 세정제; 욕조 세정제
pt-PT: Casa e jardim > Artigos para o lar > Artigos de limpeza para o lar > Produtos de limpeza para o lar > Produtos de limpeza para banheira e azulejos: Limpadores de argamassa; Produtos de limpeza para azulejos; Produtos de limpeza para banheira
zh-TW: 居家和庭園 > 居家生活用品 > 居家清潔用品 > 家用清潔產品 > 浴缸/磁磚清潔劑: 填縫劑清潔劑; 磁磚清潔劑; 浴缸清潔劑
fi: Koti ja puutarha > Kotitaloustarvikkeet > Siivoustarvikkeet > Kodin siivoustuotteet > Pesualtaan ja kaakelien puhdistusaineet: Saumanpuhdistusaineet; Kaakelien puhdistusaineet; Pesualtaan puhdistusaineet
nl: Huis en tuin > Huishoudelijke benodigdheden > Schoonmaakmiddelen voor het huishouden > Schoonmaakmiddelen voor in huis > Schoonmaakmiddelen voor badkuip en tegels: Voegenreinigers; Schoonmaakmiddelen voor tegels; Schoonmaakmiddelen voor badkuip
ro-RO: Casă și grădină > Produse de uz casnic > Produse de curățare pentru casă > Produse de curățenie pentru casă > Produse de curățat căzi de baie și gresie: Soluții de curățare pentru chitul de rosturi; Produse de curățat gresie; Produse de curățat căzi de baie
cs: Dům a zahrada > Potřeby pro domácnosti > Čisticí potřeby pro domácnost > Čisticí produkty pro domácnost > Čističe van a dlaždic: Čističe spár; Čističe dlaždic; Čističe van
pt-BR: Casa e jardim > Suprimentos domésticos > Materiais para limpeza doméstica > Produtos para limpeza doméstica > Limpadores para banheiras e azulejos: Limpadores de rejunte; Limpadores de azulejos; Limpadores de banheiras